【裁判字號】    92,抗,25
【裁判日期】    920129
【裁判案由】    撤銷緩刑
【裁判全文】
臺灣高等法院臺南分院刑事裁定                  九十二年度抗字第二五號   Ｃ
       抗  告  人
       即受判決人  甲  ○  ○.
右抗告人因撤銷緩刑案件，不服臺灣雲林地方法院九十一年度撤緩字第七二號中華民
國九十二年一月三日第一審裁定，提起抗告，本院裁定如左：
      主      文
原裁定撤銷，發回臺灣雲林地方法院
      理      由
一、抗告意旨略以：
（一）原審法院裁定撤銷受判決人甲○○之有期徒刑四月緩刑，撤銷之主因，無非以
      受判決甲○○又違反家庭暴力防治法第十三條之規定（即原審法院九十一年度
      易字第二四七號刑事判處拘役二十天，如易科罰金以參佰元折算一日）原審法
      院審理該案（九十一年度撤緩字第七二號刑事裁定）法官，認受判決人甲○○
      違反家庭暴力防治法，一犯再犯並無悔過向善之心，遂認受判決人情節重大應
      予撤銷其緩刑，受判決人甲○○受到此種判決（即原審法院九十一年度易字第
      二四七號及九十年度易字第九七號刑事判決）完全係由對造人林秀枝自己偽造
      傷情所形成，且以不實之情節，掩蓋事實，予以得逞，且以自創之傷情及謊言
      （以夫妻之間所發生之口頭禪而刻意醜化捏造事實之真相過程），向原審法院
      聲請民事保護令（八十八年度家護字第一一一號通常民事保護令），設下陰謀
      圈套，使受判決人甲○○不察因而掉入其陷阱得逞，意圖完成其霸占及操控受
      判決人甲○○所創設之英代幼稚園（每學期約新台幣貳佰伍拾萬元之收入）厚
      利行為所致。
（二）對造人林秀枝以毒計陷害受判決人甲○○觸犯刑責，乃完全出自林秀枝以細密
      方法，誤導法曹得逞，林秀枝近因良心發現，簽下悔過書乙紙，依此可認受判
      決人甲○○係含冤受屈。
（三）次查，根據「罪證有疑，利於被告之原則」，不得遽為不利被告之認定，亦有
      最高法院七十六年台上字第四九八六號判例可稽。
（四）本件之撤銷緩刑之刑事裁定，係對受判決人甲○○之不利，為此敬請鈞長明鑒
      速依職權回復受判決人甲○○准予緩刑，而保障人權以維法制，爰提起抗告等
      語。
二、經查，原審以抗告人甲○○因違反家庭暴力防治法案件，前經原審法院於民國九
    十年二月二十六日以九十年度易字第九七號刑事判決判處有期徒刑四月，緩刑二
    年，緩刑期內付保護管束，於保護管束期間，禁止對被害人林秀枝為直接或間接
    之騷擾行為，抗告人不服上訴，嗣經本院判決駁回上訴，而於九十年五月二十三
    日確定在案，惟抗告人於保護管束期間內，竟不知悔改，又因細故與被害人林秀
    枝發生口角爭執等直接或間接之騷擾行為，更進而基於傷害之犯意，以暴力手段
    造成被害人林秀枝受有左手外傷之傷害，又經原審法院於九十一年七月二十三日
    以九十一年度易字第二四七號判處拘役二十日，抗告人不服上訴，並經本院九十
    一年度上易字第一○○四號判決駁回上訴，而於九十一年九月二十五日確定。因
    認抗告人上揭違反家庭暴力防治法第三十條第二項保護管束事項情節重大，與家
    庭暴力防治法第三十條第四項規定相符，應撤銷前開緩刑宣告，爰依刑事訴訟法
    第四百七十六條裁定抗告人之緩刑宣告撤銷云云，固非無見。查抗告人於九十一
    年一月十六日深夜零時四十分許，在雲林縣口湖鄉口湖村三鄰三十四之二十八號
    其子紀宗佑臥室內，因細故與其妻林秀枝發生口角爭執，經其子紀宗佑制止後，
    抗告人竟以雙手猛力推林秀枝之身體，林秀枝因猛推之力道後退撞及該臥室內之
    玻璃窗，而林秀枝於後退時以左手擋玻璃窗，因之受有左手外傷之傷害，抗告人
    經原審法院於九十一年七月二十三日以九十一年度易字第二四七號判處拘役二十
    日，抗告人不服上訴，並經本院九十一年度上易字第一○○四號判決上訴駁回，
    而於九十一年九月二十五日確定。然原審法院上開九十一年度易字第二四七號判
    決理由二認「被告與告訴人間係夫妻關係，其因夫妻間意見不合、溝通不良而犯
    本案，所犯情節尚非重大」，本院上開九十一年度上易字第一○○四號判決理由
    三亦認「被告與告訴人間係夫妻關係，其因夫妻間意見不合、溝通不良而犯本案
    ，所犯情節尚非重大」，有原審法院九十一年度易字第二四七號判決及本院九十
    一年度上易字第一○○四號判決各一份附於本院卷可稽，且抗告人之妻林秀枝告
    訴抗告人於九十一年一月十六日深夜零時四十分許傷害伊後，另於九十二年一月
    十四日立悔過書給抗告人，有悔過書影本一份附於本院卷足憑。因抗告人第二次
    所犯確定判決認該次犯行情節尚非重大，則抗告人於九十一年一月十六日深夜零
    時四十分許傷害告訴人林秀枝，是否因違反家庭暴力防治法第三十條第二項保護
    管束事項而符合情節重大之要件，原審未詳予認定，即裁定撤銷抗告人緩刑之宣
    告，尚有未洽，抗告人之抗告，非無理由，應由本院將原裁定撤銷發回原審法院
    ，另為適當之裁定。
三、據上論斷，應依刑事訴訟法第四百十三條，裁定如主文。
中    華    民    國      九十二      年      一      月      二十九    日
                                  臺灣高等法院臺南分院刑事第二庭
          審判長法官  游    明    仁
                                            法官  林    永    茂
                                            法官  陳    清    溪
右正本證明與原本無異。
不得抗告。
                                      法院書記官  趙    玲    瓏
中    華    民    國      九十二      年      一      月      三十      日


司法院資訊處製作；財團法人民間司法改革基金會備份。
